# 外币现金流对融资租赁物价值的影响

提问人：sunyulu 时间：2017-01-19 19:24:30
我公司通过融资租赁形式取得一台设备，按照协议约定，我公司需每年支付融资租赁公司 20 万美元，分五年支付，共计 100 万美元。
我公司经测算时，未来现金流量现值采用当前汇率折算是否合理？若采用当前汇率折算后的未来现金流量现值低于设备的公允价值，即该设备的入账价值应为未来现金流量现值，但是未来汇率的变动对现金流的影响是否会影响固定资产的入账价值？谢谢指导！

回答人：chenyiwei
固定资产入账价值按照租赁期开始日当天即期汇率对未来外币现金流量进行折算确定。 如果租赁期开始日该固定资产尚未达到预定可使用状态的，则该长期应付款可以看作购建固定资产的专门借款，其汇兑损益可计入在建工程成本。 在该固定资产达到预定可使用状态后，后续汇率变动只影响长期应付款账面价值和汇兑损益，不再影响该固定资产的账面价值。

提问人：那片天空 0502 时间：2017-02-11 17:56:12
陈老师，在确定外币最低租赁付款额的现值时，应该采用什么利率作为折现利率？

回答人：chenyiwei
如果是外币应付款项，则以该币种的市场利率为折现率，不采用本位币的利率。